【裁判字號】    95,訴,100
【裁判日期】    950217
【裁判案由】    毒品危害防制條例
【裁判全文】
臺灣板橋地方法院刑事判決               95年度訴字第100號
公  訴  人  臺灣板橋地方法院檢察署檢察官
被      告  甲○○
上列被告因妨害公務案件，經檢察官提起公訴（94年度核退毒偵
字第2242號），因被告於準備程序進行中就被訴事實為有罪之陳
述，經告知簡式審判程序之旨，本院裁定由受命法官獨任進行簡
式審判程序，並判決如下：
    主  文
甲○○連續施用第一級毒品，累犯，處有期徒刑捌月。扣案之第
一級毒品海洛因貳包（合計驗餘淨重零點零陸公克），沒收銷燬
之；又連續施用第二級毒品，累犯，處有期徒刑陸月。應執行有
期徒刑壹年，扣案之第一級毒品海洛因貳包（合計驗餘淨重零點
零陸公克），沒收銷燬之。
    事  實
一、甲○○前於87年間因施用毒品案件，經本院依檢察官聲請而
    以87年度毒聲字第1434號裁定令入戒治處施以強制戒治，復
    經本院以87年度毒聲字第3999號裁定停止戒治，所餘戒治期
    間付保護管束，於88年8 月18日交付保護管束期滿，由臺灣
    板橋地方法院檢察署檢察官於89年4 月29日以89年度戒毒偵
    字第296 號為不起訴處分確定。又於90年間因施用毒品案件
    ，經本院依檢察官聲請而以90年度毒聲字第4011號裁定令入
    戒治處施以強制戒治，復經本院以91年度毒聲字第3707號裁
    定停止戒治，所餘戒治期間付保護管束，於92年3 月11日保
    護管束期滿，公訴部分經本院於91年3 月11日以90年度重簡
    字第1640號判處有期徒刑6 月確定，於92年7 月30日易科罰
    金執行完畢。
二、詎甲○○仍無法戒除毒癮，復於前開強制戒治執行完畢後5
    年內，明知海洛因及安非他命業經公告列為毒品危害防制條
    例第2 條之第1 、2 級毒品，不得非法持有、施用，竟基於
    施用第1 、2 級毒品海洛因及安非他命之摡括犯意，自94年
    7 月1 日上午11時起至94年7 月7 日上午11時許止，在其位
    於臺北縣三重市○○○街174 號2 樓住處，海洛因以注射針
    筒施用之方法，安非他命則置於玻璃球吸食器內以火燒烤產
    生煙霧後吸食之方式，連續多次施用海洛因、安非他命，嗣
    分別(一)於94年7 月1 日12時40分許，在臺北縣三重市○○○
    街170 號為警查獲，並扣得甲○○所有之第1 級毒品海洛因
    1 包（驗餘淨重0.04公克）；(二)又於94年7 月7 日12時20分
    許，在臺北縣三重市○○○路560 巷15弄9 號前為警查獲，
    並扣得甲○○所有供施用之第1 級毒品海洛因1 包（驗餘淨
    重0.02公克）
三、案經臺北市政府警察局中正第一分局報請臺灣板橋地方法院
    檢察署檢察官偵查起訴。
    理  由
一、訊據被告甲○○坦承前開犯罪實，而被告於94年7 月1 日、
    同年7 月7 日為警所採尿液送臺灣檢驗科技股份有限公司檢
    驗結果，發現確有鴉片類、安非他命之陽性反應，此有臺北
    市政府警察局中正第一分局移送毒品防制條例人犯尿液檢體
    對照表、臺灣檢驗科技股份有限公司94年7 月15、22日出具
    之濫用藥物檢驗報告各2 紙附卷可稽。次查，該檢驗中心係
    先以酵素免疫分析法（ＥＩＡ）篩驗，其尿液中海洛因代謝
    物嗎啡、安非他命濃度超出檢測範圍，再以氣相層析質普儀
    分析法（ＧＣ／ＭＳ）確認；其檢驗方法係以「氣相層析儀
    」先將物質氣化後，再經分析管分離，由於各種物質之沸點
    及對管柱之吸附力不同，在經過檢測器（Detector）測定後
    ，表現出不同之滯留時間（Retens ion time）， 以滯留時
    間來判斷係何種物質；再利用「質普儀」為檢測器，將物質
    撞擊成碎片，記錄其質譜圖。因每個化合物之鍵結能力不同
    ，故不同之物質會有其特定之質譜圖，因此在物質之判斷上
    有如指紋之鑑定，在理論上，扣除人為因素，其精確度已接
    近百分之百。此外，復有被告所有供施用之毒品第1 級毒品
    海洛因1 包（驗餘淨重0.04公克）、第1 級毒品海洛因1 包
    （驗餘淨重0.02公克）等物扣案可資佐證，足證被告前開自
    白應與事實相符，應予信實。第查，被告甲○○前於87年間
    因施用毒品案件，經本院依檢察官聲請而以87年度毒聲字第
    1434號裁定令入戒治處施以強制戒治，復經本院以87年度毒
    聲字第3999號裁定停止戒治，所餘戒治期間付保護管束，於
    88年8 月18日交付保護管束期滿，由臺灣板橋地方法院檢察
    署檢察官於89年4 月29日以89年度戒毒偵字第296 號為不起
    訴處分確定。又於90年間因施用毒品案件，經本院依檢察官
    聲請而以90年度毒聲字第4011號裁定令入戒治處施以強制戒
    治，復經本院以91年度毒聲字第3707號裁定停止戒治，所餘
    戒治期間付保護管束，於92年3 月11日交付保護管束期滿等
    情，有該等不起訴處分書及臺灣高等法院被告全國前案紀錄
    表在卷可稽，其於強制戒治執行完畢釋放後，5 年內再犯施
    用第1 、2 級毒品之罪，與毒品危害防制條例第23條第2 項
    之規定相符，殆無疑問。從而，本案事證已臻明確，被告犯
    行洵堪認定，自應依法論科。
二、按海洛因及安非他命分屬第1 級及第2 級毒品，毒品危害防
    制條例第2 條第2 項第1 款及第2 款定有明文。核被告甲○
    ○所為，係犯毒品危害防制條例第10條第1 項之施用第1級
    毒品罪及同條第2 項之施用第2 級毒品罪；其持有海洛因及
    安非他命之低度行為，分別為施用之高度行為所吸收，均不
    另論罪；又其先後多次施用海洛因、安非他命之犯行，時間
    緊接，方法相同，各觸犯構成要件相同之罪名，顯係基於概
    括之犯意為之，為連續犯，均應依刑法第56條之規定以一罪
    論，並加重其刑。其所犯上開二罪，犯意各別，行為互異，
    應分論併罰。末查被告曾於於91年3 月11日經本院以90年度
    重簡字第1640號判處有期徒刑6 月確定，於92年7 月30日易
    科罰金執行完畢，有卷附臺灣高等法院被告全國前案紀錄表
    1 份可按，其受有期徒刑執行完畢後5 年以內再犯本案法定
    刑為有期徒刑之上開2 罪，為累犯，均應依法遞加重其刑。
    爰審酌被告已有因施用毒品獲不起訴處分之寬典，猶因施用
    海洛因、安非他命再犯本罪，顯未衷心悛悔，漠視法令之禁
    制，恣意濫用藥品，甚為可訾，兼衡其施用安非他命、海洛
    因所生危害實以自戕健康為主，於他人尚無明顯重大危害及
    其施用之時間不長，犯後終能供認無隱，態度良好等一切情
    狀，分別量處如主文所示之刑，並定其應執行之刑，以示懲
    戒，用勵自新。
三、扣案第1 級毒品海洛因1 包（驗餘淨重0.04公克）、第1 級
    毒品海洛因1 包（驗餘淨重0.02公克），均係第1 級毒品，
    依序有法務部調查局94年9 月5 日、94年9 月27日調科壹字
    第060010176 、000000000 號鑑定通知書2 紙可參（94年核
    退毒偵字第2242號偵查卷第3 頁、94年度核退毒偵字第2243
    號偵查卷第7 頁），應依毒品危害防制條例第18條第1 項前
    段規定宣告沒收銷燬之。
據上論斷，應依刑事訴訟法第273 條之1 第1 項、第299 條第1
項前段，毒品危害防制條例第10條第1 項、第2 項、第18條第1
項前段，刑法第11條前段、第56條、第47條、第51條第5 款，判
決如主文。
本案經檢察官張慶林到庭執行職務。
中    華    民    國    95    年    2     月    17    日
                  刑事第十二庭  法  官  吳幸娥
以上正本證明與原本無異
如不服本判決應於送達後10日內向本院提出上訴狀
                                書記官  洪惠玲
中    華    民    國    95    年    2     月    17    日
附錄本案論罪科刑法條全文：
毒品危害防制條例第10條
施用第一級毒品者，處六月以上五年以下有期徒刑。
施用第二級毒品者，處三年以下有期徒刑。


司法院資訊處製作；財團法人民間司法改革基金會備份。
